# 陈版及各路大侠：国外子公司在当地购置厂房，并表时折旧摊销办法如何定比较合适？

提问人：圆圆 CPA 梦梦 时间：2012-09-18 16:53:11
陈版：国外子公司在当地购置厂房，并表并入固定资产？还是分厂房与土地购买价分别并入固定资产与无形资产？ 土地无年限限制，是否可不进行摊销？厂房自行确定折旧的年限是否可行？

回答人：chenyiwei
基本赞同楼上网友意见，但要注意：根据当地法律法规的相关规定、相关买卖合同条款等，确定该海外子公司已经取得该厂房所占土地所有权的证据；并且土地和房屋这两部分的相对公允价值应该能够可靠确定。在此前提下，才能将总价的一部分确认为一项“固定资产——土地”，并且不计提折旧。如果无法确定已经取得了该土地的所有权，或者两部分的相对公允价值不能可靠确定的，则不能进行分拆。

回答人：chenyiwei
回复 sun19871025 的帖子
固定资产准则规定不计提折旧的“单独计价入账的土地”本意并不是指这种情形，因为在中国，土地是公有的，并不存在企业拥有土地所有权的情况。而中国会计准则当然是针对中国的国情制定的，对国内没有的业务并不会涉及，要不然也就不会有解释 1 号第二条的规定了。
固定资产准则规定不计提折旧的“单独计价入账的土地”是指在 20 世纪 90 年代中期的全国性国有企业清产核资中，为了建立全国性的基准地价制度和“显化国有资产”，对国有企业占用的划拨土地估价后按照当时的财工字[1995]108号文件入账，借记“固定资产”同时贷记“资本公积”的划拨土地权益。

提问人：200512 时间：2012-09-19 11:07:51
按照国内的会计政策处理，同一母子公司的会计政策

回答人：chenyiwei
由于国内外法律环境不同，因此土地所有权／使用权的处理还是有实质性区别的，不能简单地运用国内母公司的会计政策。具体参考《企业会计准则解释第 1 号》第二条。

提问人：ivancheng 时间：2012-09-19 17:29:43
回复 chenyiwei 的帖子
有个疑问，国内的准则对于土地使用权是放到无形资产，而您解释为在拥有土地所有权的情况下对于土地和房屋饿公允价值能够可靠确定的，将土地所有权确认为“固定资产——土地”，而不是计入无形资产，主要的原因是不是因为对该土地拥有所有权？
谢谢赐教

回答人：chenyiwei
是。